臺灣臺南地方法院刑事判決　　　　　　96年度訴字第250號
公　訴　人　臺灣臺南地方法院檢察署檢察官
被　　　告　甲○○
上列被告因違反毒品危害防制條例案件，經臺灣臺南地方法院檢
察署檢察官提起公訴（96年度毒偵緝字第41號），被告於準備程
序期日就被訴事實為有罪陳述，本院聽取當事人之意見後，經合
議庭裁定進行簡式審判程序，並判決如下：
    主  文
甲○○施用第一級毒品，累犯，處有期徒刑捌月，減為有期徒刑
肆月，如易科罰金，以新臺幣壹仟元折算壹日。
    事  實
一、甲○○前於民國94年間，因竊盜案件，經臺灣臺南地方法院
    判處有期徒刑3月確定，於94年10月6日執行完畢；復因施用
    毒品案件，經臺灣臺南地方法院裁定送觀察、勒戒後，認無
    繼續施用毒品之傾向，於94年12月20日執行完畢釋放出所，
    並由臺灣臺南地方法院檢察署檢察官以94年度毒偵緝字第39
    8號為不起訴處分確定。猶不知悔改，竟於受觀察、勒戒處
    分執行完畢並釋放後之5年內，另基於施用第一級毒品海洛
    因之犯意，於95年10月6日上午某時（起訴書誤載為95年10
    月7日），在臺南市○○街106巷22弄2之1號住處附近之公園
    內，以將海洛因摻水置入針筒內注射之方式，施用第一級毒
    品海洛因。嗣於95年10月7日晚間11時50分許，因另犯竊盜
    案件為警查獲後，經臺灣臺南地方法院檢察署檢察官於95年
    10月8日徵得其同意採尿送驗後，呈鴉片類嗎啡陽性反應，
    始悉上情。
二、案經臺灣臺南地方法院檢察署檢察官自動檢舉偵查起訴。
    理  由
一、本件被告所犯為死刑、無期徒刑、最輕本刑為三年以上有期
    徒刑以外之罪，亦非屬高等法院管轄之第一審案件，其於準
    備程序進行中，先就被訴事實為有罪之陳述，經法官告知簡
    式審判程序之旨，並聽取公訴檢察官之意見後，依刑事訴訟
    法第273條之1第1項、第273條之2等規定，裁定進行簡式審
    判程序，且不受同法第159條第1項、第161條之2、第161條
    之3、第163條之1及第164條至第170條所規定證據能力認定
    及調查方式之限制，合先敘明。
二、前開事實，業經被告於本院審理時坦承不諱，又被告於95年
    10月8日經其同意所採集之尿液，經送往臺灣檢驗科技股份
    有限公司濫用藥物實驗室，以酵素免疫分析法EIA篩檢及氣
    相層析質譜儀GC／MS檢驗之結果，確呈現嗎啡陽性反應，此
    有臺灣檢驗科技股份有限公司濫用藥物尿液檢驗報告及扣押
    物品清單（尿液年籍資料）各1份附卷可稽。按海洛因係由
    嗎啡經化學合成而製得，經施用進入人體後，因代謝而分解
    又生成嗎啡，因此施用海洛因後，由尿液檢驗結果仍為嗎啡
    反應。被告於審理中自白其於95年10月6日上午某時施用第
    一級毒品海洛因，而經採尿化驗之結果，亦呈現施用海洛因
    後之代謝物即嗎啡陽性反應，乃屬科學上合理之現象，足認
    被告之任意性自白，核與事證相符，應堪予採信。再查，被
    告前因施用毒品案件，經本院裁定送觀察、勒戒執行完畢後
    ，認無繼續施用毒品之傾向，於94年12月20日執行完畢釋放
    出所，並由臺灣臺南地方法院檢察署檢察官以94年度毒偵緝
    字第398號為不起訴處分確定，此有臺灣高等法院被告前案
    紀錄表1份附卷可按，被告於觀察、勒戒執行完畢釋放後5年
    內，再犯本件毒品危害防制條例第10條第1項之罪，依法應
    予追訴。故而，本件事證明確，被告犯行堪以認定。
三、按海洛因係毒品危害防制條例第2條第2項第1款所明定之第
    一級毒品，禁止非法持有及施用，被告非法施用海洛因，核
    其所為，係犯毒品危害防制條例第10條第1項之施用第一級
    毒品罪。又被告持有第一級毒品海洛因並進而施用，其持有
    之低度行為應為施用之高度行為所吸收，不另論罪。經查，
    被告前因竊盜案件，經臺灣臺南地方法院判處有期徒刑3月
    確定，於94年10月6日執行完畢，有臺灣高等法院被告前案
    紀錄表1份附卷足憑，故被告於受有期徒刑執行完畢後，5年
    以內故意再犯本件有期徒刑以上之罪，應依刑法第47條第1
    項之規定，論以累犯，並加重其刑。茲審酌被告前曾因施用
    毒品送觀察、勒戒處分執行完畢後，猶不思戒絕毒癮、革除
    惡習，顯未能深切悔改並記取教訓，惟念及其施用毒品之犯
    行，在本質上乃屬自我戕害身心健康之行為，且被告並未因
    此而有破壞社會秩序或侵害他人權益之情形，以及被告僅施
    用1次，又犯後坦承犯行，態度尚佳等一切情狀，爰量處如
    主文所示之刑。另查，被告前開犯罪時間係於96年4月24日
    以前，且合於減刑條件，應依中華民國96年罪犯減刑條例第
    2條第1項第3款、第9條等規定，減為有期徒刑4月，並諭知
    易科罰金之折算標準，以資儆懲。
四、據上論斷，應依刑事訴訟法第273條之1第1項、第299條第1
    項前段，毒品危害防制條例第10條第1項，刑法第11條前段
    、第47條第1項、第41條第1項前段，中華民國96年罪犯減刑
    條例第2條第1項第3款、第7條、第9條，判決如主文。
本案經檢察官張婉寧到庭執行職務。
中　　華　　民　　國　　96　　年　　 8　　月　　27　　日
            　　　　　　刑事第十庭  法  官  林臻嫺
以上正本證明與原本無異。
如不服本判決應於收受本判決後10日內向本院提出上訴書狀，並
應敘述具體理由。如未敘述上訴理由者，應於上訴期間屆滿後20
日內向本院補提理由書狀（均須按他造當事人之人數附繕本）「
切勿逕送上級法院」。
　　　　　　　　　　　　　　　　  　書記官  許悉愛
中　　華　　民　　國　　96　　年　　 8　　月　　27　　日
附錄本案論罪科刑法條全文：
毒品危害防制條例第10條第1項：
施用第一級毒品者，處 6 月以上 5 年以下有期徒刑。
